臺灣新竹地方法院刑事判決　　　　　　　　　　　　　九十一年度訴字第四五九號
　　公　訴　人　臺灣新竹地方法院檢察署檢察官
　　被　　　告　丙○○
右列被告因偽造文書等案件，經檢察官提起公訴（九十一年度偵字第一五七五號），
本院判決如左：
    主  文
丙○○共同行使偽造私文書，足以生損害於他人，累犯，處有期徒刑捌月。
扣案之行動電話卡（ＳＩＭ卡）壹張、未扣案之遠傳電信股份有限公司行動電話申請
書客戶留存聯壹紙（含甲○○之署押貳枚）及其該申請書之公司、代理商、經銷商留
存聯共紙上所偽造之「甲○○」署押共陸枚，均沒收。
    事  實
一、丙○○前於民國八十五年七月間，因違反麻醉藥品管理條例案件，經本院判處有
    期徒刑四月確定，並於八十六年八月七日執行完畢。詎仍不知悔改，明知甲○○
    之身分證乙枚，係來路不明之贓物，竟仍於八十九年七月間之某日，在桃園縣楊
    梅鎮不詳處所自姓名年籍不詳之人處收受之。丙○○與姓名年籍不詳，綽號「小
    黑」之成年男子基於犯意之聯絡，復於同年七月七日，未經甲○○之同意或授權
    ，而持上開甲○○之身分證，至新竹縣竹東鎮○○路○段三一一號「南洋企業社
    」表示要申請行動電話門號，並利用不知情之上開通訊社人員乙○○填寫遠傳電
    信行動電話服務申請書，並由綽號「小黑」之成年男子於申請人簽名欄及客戶親
    簽欄上偽造甲○○之署押二枚（申請書一式四聯，第一聯由電信公司存查，第二
    聯由代理商存查，第三聯由經銷商存查，第四聯由客戶留存），而偽造遠傳電信
    行動電話服務申請書之私文書，並交由不知情「南洋企業社」店內人員乙○○據
    以向遠傳電信股份有限公司申請行動電話門號而行使之，致遠傳電信股份有限公
    司誤信係甲○○本人欲申請行動電話門號，乃陷於錯誤而予以核發行動電話門號
    0000000000號，並交付ＳＩＭ卡一張，足以生損害於甲○○及遠傳電
    信股份有限公司。嗣丙○○尚未使用該門號時，即於八十九年七月十一日凌晨二
    時許，為警盤查查獲，並扣得上開甲○○身分證及ＳＩＭ卡一張。
二、案經新竹縣警察局竹東分局報請臺灣新竹地方法院檢察署檢察官偵查起訴。
    理  由
一、訊據被告丙○○對於右揭事實於本院審理中供承不諱（本院卷第二三頁至第二五
    頁、第三四頁、第四七頁至第四八頁），核與證人即「南洋企業社」店內人員乙○○證述相符，並有贓物認領保管收據、扣押物品清單及遠傳電信行動電話服務
    申請書各乙紙在卷可資佐證，足認被告自白確與事實相符，本件事證明確，被告
    犯行足以認定，應依法論科。
二、核被告丙○○所為，係犯刑法第三百四十九條收受贓物罪、同法第二百十六條、
    第二百十條之行使偽造私文書罪及同法第三百三十九條第一項詐欺取財罪。又行
    動電話ＳＩＭ卡，具有通訊使用之價值，電信公司亦常舉行特殊門號之公開標售
    ，且在一定條件下具有可轉讓性，具有一定之財產價值。依電信公司一般定型化
    契約之約定，雖行動電話門號ＳＩＭ卡之所有權屬於公司本身，然仍得因私下出
    售、轉讓行為而造成事實上所有權之移轉，故應得以刑法中詐欺取財罪之「物」
    論之，公訴意旨認被告取得ＳＩＭ卡部分所為係犯刑法三百三十九條第三項、第
    二項詐欺得利未遂罪，尚有未洽，起訴法條應予變更，被告與綽號「小黑」之成
    年男子間，就行使偽造私文書罪及詐欺取財罪間有犯意聯絡及行為分擔之事實，
    應論以共同正犯。而其偽造私文書後進而行使，偽造之低度行為應為行使之高度
    行為所吸收；又偽造署押為偽造私文書之部分行為，均不另論罪，被告利用不知
    情之「南洋企業社」店內承辦人員申請行動電話門號，應成立行使偽造私文書之
    間接正犯。被告收受身分證意在冒名申請ＳＩＭ卡俾以免費撥打行動電話，是其
    所犯上開收受贓物、行使偽造私文書與詐欺取財三罪間，有方法結果之牽連關係
    ，應依刑法第五十五條之規定從一重之行使偽造私文書罪處斷。被告丙○○曾因
    違反麻醉藥品管理條例案件，經本院判處有期徒刑四月確定，並於八十六年八月
    七日執行完畢，有臺灣高等法院被告全國前案紀錄表、及新竹地方法院檢察署刑
    案資料查註紀錄表各乙份附卷可按，其於有期徒刑執行完畢後，五年內再犯本件
    有期徒刑以上之罪，係屬累犯，應依刑法第四十七條之規定，加重其刑。爰審酌
    被告素行不良，惟本案行為之次數一次、目的並非牟利、犯罪所生損害及犯後坦
    承犯行、態度尚佳等一切情狀，量處如主文所示之刑。
三、被告於遠傳電信股份有限公司行動電話服務申請書（一式四聯，第一聯由電信公
    司存查，第二聯由代理商存查，第三聯由經銷商存查，第四聯由客戶留存），於
    申請人姓名欄及客戶親簽欄偽造「甲○○」之署押共八枚，其中客戶留存聯乙紙
    （雖未經扣案，惟尚非滅失）係被告犯罪所得之物，應依刑法第三十八條第一項
    第三款規定沒收；其他三聯（雖未經扣案，惟尚非滅失）上所偽造之「甲○○」
    署押合計共六枚，不問屬於犯人與否，爰依刑法第二百十九條之規定，宣告沒收
    。又扣案之行動電話卡（ＳＩＭ卡）乙張，為被告犯罪所得之物，應依刑法第三
    十八條第一項第三款沒收。
四、據上論斷，應依刑事訴訟法第二百九十九條第一項前段、第三百條，刑法第二十
    八條、第二百十六條、第二百十條、第三百三十九條第一項、第三百四十九條、
    第五十五條、第四十七條、第二百十九條、第三十八條第一項第三款，罰金罰鍰
    提高標準條例第一條前段，判決如主文。
本案經檢察官吳昭瑩到庭執行職務
中      華      民      國    九十一    年     十二     月      六      日
                                臺灣新竹地方法院刑事第二庭
                                    審判長法  官   王銘勇
                                          法  官   雷雅雯
                    法  官   楊數盈
右正本證明與原本無異。
如不服本判決，應於判決送達後十日內向本院提出上訴狀( 應附繕本 )。
                                          書記官   沈藝珠
中      華      民      國    九十一    年     十二     月      九      日
附錄本案論罪科刑法條全文：
刑法第二百一十條
偽造、變造私文書，足以生損害於公眾或他人者，處五年以下有期徒刑。
刑法第二百一十六條
行使第二百十條至第二百十五條之文書者，依偽造、變造文書或登載不實事項或使登
載不實事項之規定處斷。
